【裁判字號】    98,訴,2334
【裁判日期】    980930
【裁判案由】    毒品危害防制條例
【裁判全文】
臺灣板橋地方法院刑事判決              98年度訴字第2334號
公  訴  人  臺灣板橋地方法院檢察署檢察官
被      告  甲○○
上列被告因毒品危害防制條例案件，經檢察官提起公訴（98年度
毒偵字第3552號），被告於準備程序中對被訴之事實為有罪陳述
，本院合議庭裁定由受命法官獨任行簡式審判程序，並判決如下
：
    主    文
甲○○施用第一級毒品，累犯，處有期徒刑拾月；又施用第二級
毒品，累犯，處有期徒刑肆月；應執行有期徒刑壹年。
    事    實
一、甲○○有恐嚇、違反肅清煙毒條例等前科；民國96年間，因
    施用毒品案件，經本院以96年度毒聲字第2531號裁定送勒戒
    處所施以觀察勒戒後，因認有繼續施用毒品傾向，由本院復
    以97年度毒聲字第1110號定令入戒治處所施以強制戒治，嗣
    因臺灣新店戒治所認無繼續強制戒治之必要，乃於98年1 月
    18日出所，該次施用毒品犯行並經臺灣板橋地方法院檢察署
    檢察官以98年度戒毒偵字第223 號為不起訴處分確定；又因
    竊盜案，經本院以97年度簡字第638 號判決判處有期徒刑3
    月確定，98年4 月18日執行完畢；詎仍未知所戒慎，另為下
    列施用毒品犯行：
(一)、基於施用第一級毒品海洛因之犯意，於98年5 月11日19時前
    之同日某時許，在友人王唐昱位於臺北縣鶯歌鎮○○路29巷
    8 號4 樓住處內，以將海洛因摻水置於針筒內注射身體之方
    式，施用第一級毒品海洛因1 次。
(二)、另又基於施用第二級毒品甲基安非他命之犯意，於98年5 月
    10日某時許，在同上地點，以將甲基安非他命置於玻璃球內
    燒烤後吸食煙氣之方式，施用甲基安非他命1 次；嗣於98年
    5 月11日19時許，在友人王唐昱上開住處內，為警查獲，甲
    ○○且同意接受採尿，其尿液檢體經警送鑑定後呈嗎啡、甲
    基安非他命陽性反應。
二、案經臺北縣政府警察局三峽分局移送臺灣板橋地方法院檢察
    署檢察官偵查後起訴。
    理    由
一、認定犯罪事實所憑之證據及理由：
(一)、訊據被告對其在上揭時間、地點施用第一級毒品海洛因、第
    二級毒品甲基安非他命之事實，於本院審理中自白不諱；而
    其為警查獲時，同意接受員警採尿，經警將所採集被告尿液
    檢體送驗後，呈嗎啡、甲基安非他命陽性反應乙節，亦有臺
    北縣政府警察局三峽分局查獲毒品危害防制條例案姓名對照
    表、臺灣檢驗科技股份有限公司98年5 月27日濫用藥物檢驗
    報告各1 紙在卷可稽（見偵查卷第70、77頁）；俱徵被告前
    開自白應與事實相符，可以採信。
(二)、按觀察、勒戒或強制戒治執行完畢釋放後，5 年內再犯施用
    第一、二級毒品之罪者，檢察官應依法追訴，毒品危害防制
    條例第23條第2 項定有明文；查被告於96年間，因施用毒品
    案件，經本院以96年度毒聲字第2531號裁定送勒戒處所施以
    觀察勒戒後，因認有繼續施用毒品傾向，由本院復以97年度
    毒聲字第1110號定令入戒治處所施以強制戒治，嗣因臺灣新
    店戒治所認無繼續強制戒治之必要，乃於98年1 月18日出所
    ，該次施用毒品犯行並經臺灣板橋地方法院檢察署檢察官以
    98年度戒毒偵字第223 號為不起訴處分確定等情，有臺灣高
    等法院被告前案紀錄表等在卷可稽，是被告於98年1 月18日
    強制戒治執行完畢後，5 年內再為本件施用毒品犯行，亦甚
    明確；綜上，本件事證已明，被告犯行堪以認定。
二、應適用之法律、科刑審酌事由：
(一)、核被告如事實欄一(一)所為，係犯毒品危害防制條例第10條第
    1 項之施用第一級毒品罪；其如事實欄一(二)所為，係犯同條
    例第10條第2 項之施用第二級毒品罪；被告施用前持有第一
    級毒品海洛因、第二級毒品甲基安非他命之低度行為，均各
    為其後施用第一、二級毒品之高度行為所吸收，均不另論罪
    ；又被告有如事實欄所述前科及刑之執行情形，有前揭臺灣
    高等法院被告前案紀錄表附卷可憑，其於有期徒刑執行完畢
    後，5 年以內，故意再犯本件有期徒刑以上之2 罪，為累犯
    ，就其前開2 犯行，均應依刑法第47條第1 項規定，各加重
    其刑；至其前開所犯2 罪間，犯意各別、行為互殊，應予分
    論併罰。
(二)、爰審酌被告曾因施用毒品犯行受觀察勒戒、強制戒治，仍漠
    視法令禁制而犯本罪，顯未知所戒慎，惟兼衡其施用毒品所
    生危害，實以自戕身心健康為主，對於他人生命、身體、財
    產等法益，尚無明顯而重大之實害，暨其犯罪後坦認犯行之
    態度等一切情狀，就其前開所犯2 罪，分別量處如主文所示
    之刑，併定其應執行之刑，以示懲儆。
據上論斷，應依刑事訴訟法第273 條之1 第1 項、第299 條第1
項前段、毒品危害防制條例第10條第1 項、第2 項、第18條第1
項前段，刑法第11條、第47條第1 項、第51條第5 款，判決如主
文。
本案經檢察官高智美到庭執行職務。
中    華    民    國    98    年    9     月    30    日
                  刑事第十九庭法  官  陳明偉
以上正本證明與原本無異。
如不服本判決應於送達後10日內向本院提出上訴狀。
                              書記官  陳玉心
中    華    民    國    98    年    9     月    30    日
附錄本案論罪科刑法條全文
毒品危害防制條例第十條
施用第一級毒品者，處六月以上五年以下有期徒刑。
施用第二級毒品者，處三年以下有期徒刑。


司法院資訊處製作；財團法人民間司法改革基金會備份。
